臺灣宜蘭地方法院刑事判決　　　　　　　　　　　　　九十三年度交易字第六七號
　　公　訴　人　臺灣宜蘭地方法院檢察署檢察官
　　被　　　告　甲○○
　　　　　　　　丙○○
右列被告因過失傷害案件，經檢察官提起公訴（九十三年度偵字第一七一一號），本
院判決如左：
    主  文
丙○○因過失傷害人，處拘役伍拾日。如易科罰金，以參佰元折算壹日。
甲○○因過失傷害人，處罰金三千元。如易服勞役，以參佰元折算壹日。
    事  實
一、丙○○於民國九十二年六月十五日十九時許，駕駛車牌號碼Ｕ五─五六六六號自
    用小客車，沿宜蘭縣冬山鄉○○路由西往東行駛，行經該段與美和路一段之無號
    誌交岔路口時，本應注意汽車行駛至無號誌之交岔路口時，左方車應暫停讓右方
    車先行，且依當時情形，又無不能注意之情事，竟疏未注意，未暫停禮讓右方來
    先行即貿然通過上述路口，適甲○○駕駛車牌號碼ＩＳ─五八五一號自用小客車
    ，沿美和路一段由北往南行駛，於行經上述交岔路口時，本應注意汽車行經無號
    誌之交岔路口時，應減速慢行，作隨時停車之準備，且依當時情形，亦無不能注
    意之情事，亦疏未注意上述交通安全規定，而貿然通過前開交岔路口，二車因而
    發生碰撞，丙○○因而受有頭部外傷之傷害，甲○○因而受有頭部外傷、二膝挫
    擦傷、頭皮擦傷以及左肩挫傷之傷害。
二、案經告訴人丙○○、甲○○訴由宜蘭縣警察局羅東分局報請台灣宜蘭地方法院檢
    察署檢察官偵查起訴。
    理  由
一、被告丙○○、甲○○均於本院審理時坦承渠等均有過失犯行，且被告二人於上開
    時間行經肇事地點等情，各據被告二人於警訊、偵查及本院審理時供述在卷。並
    有道路交通事故現場圖、調查報告表（一）、（二）各乙份及事故之照片十幀在
    卷可參。另被告丙○○因而受有頭部外傷之傷害，被告甲○○因而受有頭部外傷
    、二膝挫擦傷、頭皮擦傷以及左肩挫傷之傷害，有博愛醫院及聖母醫院診斷證明
    書各一紙在卷可稽。被告二人駕車肇事致他方受傷之事實可以認定。
二、按行經無號誌之交岔路口時，均應減速慢行，作隨時停車之準備；又車輛行至無
    號誌之交岔路口，支線道車應暫停讓幹線道車先行。未劃分幹、支線或同為幹線
    道或支線道者，如同為直行車者，左方車應暫停讓右方車先行，道路交通安全規
    則第九十三條第一項第二款、第一百零二條第一項第二款定有明文。本件為被告
    二人駕車均自應注意上開規定，且依當時情形，並無不能注意之情事，竟疏未注
    意以致肇事，渠等均有過失甚明。另本件事故地點為無號誌且無區○○○○○道
    之交岔路口，被告丙○○之過失程度較重，被告甲○○之過失程度較輕，惟雙方
    均不能解免其過失責任。至被告甲○○指訴被告丙○○因開車間睡著而肇事云云
    ，經證人乙○○到院證稱：車禍發生後被告甲○○打電話給他，他到時見被告丙
    ○○在車內似乎是睡著的樣子，他將被告丙○○叫醒，問被告丙○○為何如此開
    車，被告丙○○自稱好像是開車睡著了等語。惟查，被告丙○○辯稱：當時他以
    為自己睡著了，後來在醫院醫師說明係因撞到後腦而暈倒等語，核與被告丙○○
    之傷勢為頭部外傷之傷害相符，是被告丙○○之辯解應屬有據。此外，復無其他
    證據證明被告丙○○有疲勞駕駛之情形，尚難徒憑證人乙○○於事故後所見，即
    遽認被告丙○○有此部分之行為，被告甲○○此部分之指訴，尚難認定。而被告
    二人之上開過失行為造成他方受傷，渠等過失行為與他方之傷害，具有相當因果
    關係。事證明確，被告犯行應堪認定。
三、核被告二人所為，均係犯刑法第二百八十四條第一項前段之過失傷害罪。被告甲
    ○○於肇事後即自行報案接受裁判，被告丙○○亦向到場處理警員表明為肇事人
    並接受裁判，有被告甲○○於警訊之供述及宜蘭縣警察局羅東分局調查表一紙在
    卷可查，其所為核均與自首之規定相符，均依刑法第六十二條前段之規定減輕其
    刑。爰審酌被告丙○○應負主要之過失責任，被告甲○○之過失程度較輕，雙方
    所受之傷害情形及犯罪後之態度等一切情狀，各量處如主文所示之刑，並分別諭
    知易科罰金及易服勞役之折算標準。
據上論斷，應依刑事訴訟法第二百九十九條第一項前段，刑法第二百八十四條第一項
、第六十二條前段、第四十一條第一項、第四十二條第二項，罰金罰鍰提高標準條例
第一條前段、第二條，判決如主文。
本案經檢察官鄭雅方到庭執行職務。
中      華      民      國    九十三    年      十      月    二十二    日
                                  臺灣宜蘭地方法院交通法庭
                                      審判長法  官  林  明  山
                                            法  官  鄭  貽  馨
                                            法  官  謝  佩  玲
右正本證明與原本無異。
如不服本判決，應於判決送達後十日內向本院提出上訴狀（應抄附繕本）。告訴人或
被害人如對於本判決不服者，應具備理由請求檢察官上訴，其上訴期間之計算係以檢
察官收受判決正本之日期為準。
                                            書記官  藍  友  隆
中      華      民      國    九十三    年      十      月    二十八    日
刑法第二百八十四條第一項前段
    因過失傷害人者，處六月以下有期徒刑、拘役或五百元以下罰金。
